臺灣板橋地方法院刑事判決　　　　　　　99年度易字第3439號
公　訴　人　臺灣板橋地方法院檢察署檢察官
被　　　告　洪春祥
上列被告因竊盜案件，經檢察官提起公訴（99年度偵字第26266
、28708、29343、29718 號），本院判決如下：
    主  文
洪春祥犯如附表所示之拾貳罪，均累犯，各處如附表各編號所示
之刑，應執行有期徒刑肆年陸月，並應於刑之執行前，令入勞動
場所強制工作參年。
    事  實
一、洪春祥前因竊盜案件共計3 罪，經本院以98年度聲字第4250
    號裁定應執行有期徒刑9 月確定，於99年6 月1 日縮刑期滿
    執畢出監，詎其已有犯罪習慣，仍不知悔改，僅因缺錢花用
    ，復意圖為自己不法之所有，而為下列竊盜犯行（共計12次
    ），
(一)於99年7 月5 日凌晨5 時20分許，在臺北縣新莊市（現改制
    為新北市新莊區○○○路路700 之之17號「達鋼馨有限公司
    」（代表人為林聖芝，下稱達鋼馨公司）庫房前，徒手竊取
    銅管11捆（總長1100公尺）及電纜線2 捆（總長200 公尺）
    （共價值新臺幣《下同》5 萬元）得手後，騎乘自行車逃離
    現場。嗣於同年月7 日凌晨4 、5 時許，達鋼馨公司員工陳
    俊憲收工返回公司時，見洪春祥在達鋼馨公司前徘徊，疑其
    為之前行竊銅管等物者，質問洪春祥，洪春祥為求脫身，提
    供其國民身分證供陳俊憲影印。陳俊憲於同日上午取得99年
    7 月5 日監視錄影影像，經比對與洪春祥照片相符而報警，
    始查知上情。
(二)於99年10月20日凌晨5 時50分許，在臺北縣三重市（現改制
    為新北市三重區○○○街22 之2號前，徒手竊取余維傑所有
    之銅管1 捆、電纜線3 捆及排水管1 綑（共價值3,500 元）
    得手後，於離去之際，為余維傑發現而追捕，旋於同日凌晨
    6 時許，在臺北縣三重市○○路與疏洪東路口，為余維傑逮
    捕並報警而查獲，扣得上開銅管1 捆、電纜線3 捆及排水管
    1 綑。
(三)於99年10月23日凌晨5 時許，在臺北縣泰山鄉（現改制臺北
    縣泰山鄉○○○路○ 段67 2之1 號前，徒手竊取呂樹全所有
    之烤肉框架17組（共價值13,600元）得手後逃離現場，並將
    烤肉框架17組變賣予某不詳資源回收業者，所得款項花用殆
    盡。
(四)於99年10月26日上午7 時30分許，再度在臺北縣泰山鄉○○
    路○ 段672 之1 號前，徒手竊取呂樹全所有之烤肉框架4 組
    （共價值3,200 元）得手後，於離去之際，為林家全發現報
    警而查獲，扣得上開竊取之烤肉框架4 組，始查知上情。
(五)於99年9 月25日某時在臺北縣新莊市○○街246 巷24號前，
    竊取「碧瑤皇家C 區」社區住戶共有之水溝蓋3 塊（共價值
    3,000 元）得手後逃離現場，並變賣予某不詳資源回收業者
    ，所得款項300 元花用殆盡。
(六)於99年9 月26日某時在臺北縣新莊市○○街246 巷24號前，
    ，竊取「碧瑤皇家C 區」社區住戶共有之水溝蓋4 塊（共價
    值4,000 元）得手後逃離現場，並變賣予某不詳資源回收業
    者，所得款項400 元花用殆盡。
(七)於99 年9 月27日3 時50分許，在臺北縣新莊市○○街246巷
    24號前，竊取「碧瑤皇家C 區」社區住戶共有之水溝蓋各2
    塊（共價值2,000 元）得手後逃離現場，並變賣予某不詳資
    源回收業者，所得款項200 元花用殆盡。
(八)於99年9 月9 日凌晨5 時18分許，在臺北縣新莊市○○街11
    巷2 弄31號前，徒手竊取許素琴所有之自行車1 部（價值1,
    500 元）得手後，供己使用，嗣許素琴之鄰居於2 、3 日後
    ，在新莊市某處，發現洪春祥騎乘上開自行車，向洪春祥索
    回後交還許素琴。
(九)洪春祥另行起意，於99年10月21日凌晨3 時29分許，再度在
    在臺北縣新莊市○○街11巷2 弄31號前，徒手竊取許素琴上
    開自行車得手後，供己使用。
(十)於99年10月14日某時、在臺北縣新莊市○○街109 號前，竊
    竊取陳張金環所有之水溝蓋1 塊（價值4,000 元）得手後逃
    離現場，並變賣予某不詳資源回收業者，所得款項200 元花
    用殆盡，嗣陳張金環發現失竊報警處理，警方調閱監視錄影
    畫面，於同年月21日晚間8 時37分許通知洪春祥到案說明，
    始查知上情。
(十一)於99年10月15日某時，在臺北縣新莊市○○街109 號前，竊
    竊取陳張金環所有之水溝蓋1 塊（價值4,000 元）得手後逃
    離現場，並變賣予某不詳資源回收業者，所得款項200 元花
    用殆盡，嗣陳張金環發現失竊報警處理，警方調閱監視錄影
    畫面，於同年月21日晚間8 時37分許通知洪春祥到案說明，
    始查知上情。
(十二)於99年10月18日4 時20分許，在臺北縣新莊市○○街109號
    前，竊取陳張金環所有之水溝蓋1 塊（價值4,000 元）得手
    後逃離現場，並變賣予某不詳資源回收業者，所得款項200
    元花用殆盡，嗣陳張金環發現失竊報警處理，警方調閱監視
    錄影畫面，於同年月21日晚間8 時37分許通知洪春祥到案說
    明，始查知上情。
二、案經達鋼馨公司訴由臺北縣（現改制為新北市，下同））政
    府警察局樹林分局移送、臺北縣政府警察局三重分局移送、
    呂樹全訴由臺北縣政府警察局新莊分局移送、臺北縣政府警
    察局新莊分局移送臺灣板橋地方法院檢察署檢察官偵查起訴
    。
    理  由
壹、程序部分：
    本件被告所犯係死刑、無期徒刑、最輕本刑為3 年以上有期
    徒刑以外之罪，其於準備程序中就被訴事實為有罪之陳述，
    經法官告知簡式審判程序之旨，並聽取公訴人及被告之意見
    後，本院合議庭認宜進行簡式審判程序，依刑事訴訟法第
    273 條之1 合議裁定由受命法官獨任進行簡式審判程序，合
    先敘明。
貳、實體部分：
一、上揭事實，業據被告於本院審理時坦承不諱，核與證人即達
    鋼馨公司員工陳俊憲、證人即被害人余維傑、呂樹全、證人
    即目擊證人林家全〔事實欄一（四）部分〕、證人即被害人
    陳張金環於警詢時、證人即「碧瑤皇家C 區」社區主任委員
    蔡寶忠、證人即被害人許素琴於警詢及偵查中之證述情節相
    符；復有監視錄影畫面翻拍照片2 張、洪春祥國民身分證正
    反面影本1 份〔事實欄一（一）部分〕，臺北縣政府警察局
    三重分局扣押筆錄及扣押物品目錄表各1 份、蒐證照片4 張
    、贓物認領保管單1 份〔事實欄一（二）部分〕，自願受搜
    索同意書、臺北縣政府警察局新莊分局搜索扣押筆錄及扣押
    物品目錄表、蒐證照片8 張、贓物認領保管單1 份〔事實欄
    一（三）（四）部分〕，監視錄影畫面翻拍照片4 張〔事實
    欄一（五）至（七）部分〕，臺北縣政府警察局新莊分局扣
    押筆錄及扣押物品目錄表各1 份、贓物認領保管單1 份、監
    視錄影畫面翻拍照片8 張〔事實欄一（八）（九）部分〕，
    監視錄影畫面翻拍照片5 張〔事實欄一（十）至（十一）部
    分〕。本件事證明確，被告犯行堪以認定。
二、核被告所為上開12次竊取財物犯行，均係犯刑法第320 條第
    1 項之竊盜罪。又被告所犯上開各罪之犯行間，犯意各別，
    行為互殊，應予分論併罰。又被告有如事實欄所述前科及執
    行情刑，其於有期徒刑執行完畢後，5 年以內故意再犯本件
    有期徒刑以上之罪，為累犯，有臺灣高等法院被告前案紀錄
    表在卷可稽，就其所犯上開各罪，均應依刑法第47條第1 項
    之規定加重其刑。爰審酌被告正值青年，且有犯罪習慣，竟
    不思上進以正途賺取金錢，僅因缺錢花用即為本件加重竊盜
    犯行，且恣意多次竊取他人財物，嚴重破壞社會治安；另參
    酌其犯罪之手段、所生危害、犯後尚知坦承犯行等一切情狀
    ，分別量處如附表所示之刑，並定其應執行之刑。又按「18
    歲以上之竊盜犯、贓物犯，有犯罪之習慣者，得於刑之執行
    前，令入勞動場所強制工作」，竊盜犯贓物犯保安處分條例
    第3 條第1 項定有明文。本院審酌被告自99年7 月5 日起迄
    同年10月26日止，期間僅約3 個月餘，先後竊取上開財物12
    次，顯見其確有竊盜之犯罪習慣，且被告經本院判處應執行
    有期徒刑4 年6 月，已如前述，僅藉刑之執行尚不足以根絕
    其惡性，爰依竊盜犯贓物犯保安處分條例第3 條第1 項第1
    款之規定，諭知於刑之執行前，令入勞動場所強制工作3 年
    以資矯治。
三、據上論斷，應依刑事訴訟法第273 條之1 第1 項、第299 條
    第1 項前段，刑法第320 條第1 項、第47條第1 項、第51條
    第5 款，竊盜犯贓物犯保安處分條例第3 條第1 項、第4 條
    、第5 條第1 項前段，判決如主文。
本案經檢察官張瑞玲到庭執行職務。
中    華    民    國   100    年    5     月    5     日
                  刑事第十六庭   法  官   蘇揚旭
上列正本證明與原本無異。
如不服本判決，應於判決送達後10日內敘明上訴理由，向本院提
出上訴狀 (應附繕本) ，上訴於臺灣高等法院。其未敘述上訴理
由者，應於上訴期間屆滿後20日內向本院補提理由書「切勿逕送
上級法院」。
                                 書記官   李郁禎
中    華    民    國   100    年    5     月    10    日
附錄本案所犯法條全文
中華民國刑法第320條（普通竊盜罪、竊佔罪）
意圖為自己或第三人不法之所有，而竊取他人之動產者，為竊盜
罪，處5 年以下有期徒刑、拘役或5 百元以下罰金。
意圖為自己或第三人不法之利益，而竊佔他人之不動產者，依前
項之規定處斷。
前二項之未遂犯罰之。
附表：
┌──┬──────┬─────────────┐
│編號│所為犯行    │      宣告刑              │
├──┼──────┼─────────────┤
│一  │事實一（一）│犯竊盜罪，處有期徒刑拾月  │
│    │所示犯行    │                          │
├──┼──────┼─────────────┤
│二  │事實一（二）│犯竊盜罪，處有期徒刑陸月  │
│    │所示犯行    │                          │
├──┼──────┼─────────────┤
│三  │事實一（三）│犯竊盜罪，處有期徒刑捌月  │
│    │所示犯行    │                          │
├──┼──────┼─────────────┤
│四  │事實一（四）│犯竊盜罪，處有期徒刑陸月  │
│    │所示犯行    │                          │
├──┼──────┼─────────────┤
│五  │事實一（五）│犯竊盜罪，處有期徒刑陸月  │
│    │所示犯行    │                          │
├──┼──────┼─────────────┤
│六  │事實一（六）│犯竊盜罪，處有期徒刑柒月  │
│    │所示犯行    │                          │
├──┼──────┼─────────────┤
│七  │事實一（七）│犯竊盜罪，處有期徒刑伍月  │
│    │所示犯行    │                          │
├──┼──────┼─────────────┤
│八  │事實一（八）│犯竊盜罪，處有期徒刑肆月  │
│    │所示犯行    │                          │
├──┼──────┼─────────────┤
│九  │事實一（九）│犯竊盜罪，處有期徒刑肆月  │
│    │所示犯行    │                          │
├──┼──────┼─────────────┤
│十  │事實一（十）│犯竊盜罪，處有期徒刑柒月  │
│    │所示犯行    │                          │
├──┼──────┼─────────────┤
│十一  │事實一（十一）│犯竊盜罪，處有期徒刑柒月  │
│    │所示犯行    │                          │
├──┼──────┼─────────────┤
│十二  │事實一（十二）│犯竊盜罪，處有期徒刑柒月  │
│    │所示犯行    │                          │
└──┴──────┴─────────────┘